臺灣臺北地方法院民事裁定
111年度法字第170號
聲  請  人  李育杰即財團法人台灣網路資訊中心之董事長


非訟代理人  徐桂尼  
上列聲請人聲請變更相對人財團法人台灣網路資訊中心捐助章程
，本院裁定如下：
    主  文
財團法人財團法人台灣網路資訊中心捐助章程第1、5、8、9、11
、12、13、14、15、16、17、18、22、23、24、27、28、29、30
條准予變更如附件捐助章程修正條文對照表修正後條文欄所示。
聲請程序費用新臺幣1,000元由聲請人負擔。
    理  由
一、按財團之組織及其管理方法，由捐助人以捐助章程或遺囑定
    之；捐助章程或遺囑所定之組織不完全，或重要之管理方法
    不具備者，法院得因主管機關、檢察官或利害關係人之聲請
    ，為必要之處分；又為維持財團之目的或保存其財產，法院
    得因捐助人、董事、主管機關、檢察官或利害關係人之聲請
    ，變更其組織，民法第62條、第63條分別定有明文。
二、聲請意旨略以：伊為財團法人台灣網路資訊中心之董事長，
    該財團法人因主管機關自國家通訊傳播委員會（下稱通傳會
    ）改隸數位發展部（下稱數發部），於民國111年9月7日第8
    屆第7次董事會決議通過修改捐助章程如附件修正條文對照
    表修正後條文欄所示，爰依民法第62條規定聲請裁定准予變
    更捐助章程等語。
三、經查，聲請人主張之上開事實，業據提出通傳會111年8月26日通傳資源字第11100456420號函、數發部111年10月5日數位資源字第1110002577號函、財團法人台灣網路資訊中心第8屆第7次董事會會議紀錄、修正前捐助章程、修正後捐助章程、捐助章程修正條文對照表、組織章程、法人登記證書為證（見本院卷第23至81頁），堪信為實。觀諸聲請人聲請變更財團法人台灣網路資訊中心捐助章程第1、5、8、9、11、12、13、14、15、16、17、18、22、23、24、27、28、29、30條，均係因目的事業主管機關自通傳會變更為數發部而相應修正，第15條另就董事經選任後，任期屆滿前因故出缺時，如遇主管機關組織改造或主管機關改隸情形之處理方式予以明定，經核均屬就財團法人之重要管理方法所為修正，並與財團法人之成立宗旨、精神並不違背，亦與民法有關財團法人之規定無牴觸，復經數發部111年10月5日數位資源字第1110002577號函予以核定（見本院卷第23頁），是聲請人聲請准予變更章程，尚無不合，應予准許。
四、依非訟事件法第21條第1項前段，裁定如主文。
中　　華　　民　　國　　111 　年　　10　　月　　31　　日
                  民事第六庭    法　官　許柏彥
以上正本係照原本作成。
如不服本裁定應於送達後10日內向本院提出抗告狀，並繳納抗告
費新臺幣1,000元。
中　　華　　民　　國　　111 　年　　11　　月　　1 　　日
                                書記官  蔡庭復